ACORDAO-COMPLETO-2485310

ACÓRDÃO DE RELAÇÃO

ACÓRDÃO DE RELAÇÃO 1453/2021 ATA 22/2021 - PLENÁRIO

Acórdão 1453/2021-TCU-Plenário
	VISTOS, relatados e discutidos estes autos de Representação, com pedido de medida cautelar, formulada por Fiori Veicolo S.A. (CNPJ 35.715.234/0008-76) em face de supostas irregularidades ocorridas no Pregão Eletrônico 1/2021, conduzido pela Prefeitura Municipal de Cubatí/PB, que teve por objeto a aquisição de um veículo tipo ambulância tipo A simples remoção tipo furgão, tendo o certame sido homologado no valor de R$ 184.000,00;
	Considerando que a suposta irregularidade arguida pela representante diz respeito ao fato de que a licitante vencedora não teria competência legal para comercializar o objeto do Pregão Eletrônico 1/2021;
	Considerando que a mesma empresa ora representante manejou representação em face do Pregão Eletrônico 2/2021 (TC Processo 013.433/2021-0, relator Ministro-Substituto Weder de Oliveira) , conduzido pela Prefeitura Municipal de Olivedos/PB, também destinado à aquisição de ambulância tipo A, alegando a ocorrência da mesma irregularidade do Pregão Eletrônico 1/2021 (Prefeitura Municipal de Cubatí/PB) ;
	Considerando que a matéria referente ao Pregão Eletrônico 2/2021 (Prefeitura Municipal de Olivedos/PB) foi apreciada em deliberação consubstanciada no Acórdão 8456/2021-TCU-Primeira Câmara, ocasião em que o Colegiado não conheceu da representação ao argumento de que "inexiste interesse público que justifique a atuação deste Tribunal, mas apenas o interesse privado da representante";
	Considerando, portanto, a situação posta nos presentes autos (TC Processo 014.900/2021-1) assemelha-se à que fora discutida no TC Processo 013.433/2021-0; 
	Considerando que a possível prática de sonegação fiscal alegada pela representante (peça 2, p. 16) não diz respeito às competências desta Corte de Contas; e
	Considerando, por fim, os pareceres uniformes exarados pela Secretaria de Controle Externo de Aquisições Logísticas (Selog) às peças 27 e 28;	
	ACORDAM os Ministros do Tribunal de Contas da União, com fundamento nos arts. 143 e 169, inciso V, do Regimento Interno do TCU, em:
	a) não conhecer a presente documentação como representação, visto não estarem presentes os requisitos de admissibilidade previstos no art. 113, § 1º, da Lei 8.666/1993, c/c os arts. 235 e 237, VII, do Regimento Interno deste Tribunal e no art. 103, § 1º, da Resolução - TCU 259/2014;
	b) indeferir, com fulcro no art. 146, § 2º, do Regimento Interno/TCU, o pedido formulado por Fiori Veicolo S.A. de ser considerado como parte interessada, mas lhe autorizando, caso requeira, vista e cópia às peças não sigilosas dos presentes autos;
	c) encaminhar cópia dos autos à Secretaria de Fazenda do Estado da Paraíba, para adoção das providências que entender cabíveis;
	d) comunicar à Prefeitura de Municipal de Cubatí/PB e à representante a prolação deste Acórdão, informando-lhes que a deliberação pode ser acessada por meio do endereço eletrônico www.tcu.gov.br/acordaos; e
	e) arquivar os presentes autos, nos termos do art. 237, parágrafo único, c/c o art. 235, parágrafo único, do Regimento Interno deste Tribunal, e do art. 105 da Resolução - TCU 259/2014.
1. Processo TC-Processo 014.900/2021-1 (REPRESENTAÇÃO) 
	1.1. Órgão/Entidade: Prefeitura Municipal de Cubati - PB
	1.2. Relator: Ministro Raimundo Carreiro
	1.3. Representante do Ministério Público: não atuou
	1.4. Unidade Técnica: Secretaria de Controle Externo de Aquisições Logísticas (Selog) .
	1.5. Representação legal: 
	1.6. Determinações/Recomendações/Orientações: não há.

Prefeitura Municipal de Cubati - PB

RAIMUNDO CARREIRO

Não atuou

REPRESENTAÇÃO (REPR)

Secretaria de Controle Externo de Aquisições Logísticas (Selog).